【裁判字號】    99,台上,5075
【裁判日期】    990812
【裁判案由】    違反毒品危害防制條例等罪
【裁判全文】
最高法院刑事判決            九十九年度台上字第五０七五號
上  訴  人  甲○○
選任辯護人  蕭芳芳律師
上列上訴人因違反毒品危害防制條例等罪案件，不服台灣高等法
院花蓮分院中華民國九十九年六月二日第二審判決（九十九年度
上訴字第五四號，起訴案號：台灣台東地方法院檢察署九十八年
度偵字第八五一、一一五三號），提起上訴，本院判決如下：
    主  文
上訴駁回。
    理  由
按刑事訴訟法第三百七十七條規定，上訴於第三審法院，非以判
決違背法令為理由，不得為之。是提起第三審上訴，應以原判決
違背法令為理由，係屬法定要件。如果上訴理由書狀並未依據卷
內訴訟資料，具體指摘原判決不適用何種法則或如何適用不當，
或所指摘原判決違法情事，顯與法律規定得為第三審上訴理由之
違法情形，不相適合時，均應認其上訴為違背法律上之程式，予
以駁回。本件原判決認定上訴人甲○○基於販賣海洛因營利之犯
意，於民國九十八年二月至四月十五日間，以行動電話與嚴崇仁
、陳柏同、余琇詠、李旭欽、張國正、林賢良、邱久江、曾光志
、阮坤旗等人聯絡，彼此談妥海洛因交易之時地、數量及價格後
，以一手交錢、一手交貨方式，由上訴人分別售予新台幣（下同
）五百至二千元不等之海洛因，前後共十八次，總計販賣得款二
萬二千元等情，因予維持第一審判決論處上訴人販賣第一級毒品
共十八罪刑（應執行有期徒刑二十一年），已敘明係依憑證人嚴
崇仁、陳柏同、余琇詠、李旭欽、張國正、林賢良、邱久江、曾
光志、阮坤旗之證述、彼等尿液或毛髮檢驗結果、通訊監察譯文
及上訴人坦承歷次交付海洛因等項證據，相互印證，資為事實認
定，並說明得心證之理由。從形式上觀察，原判決並無違背法令
情事。上訴意旨徒以一己之見，所謂證人嚴崇仁、陳柏同、李旭
欽、張國正之證述與監聽譯文不符、有瑕疵，原判決於無其他補
強證據下，逕採為上訴人論罪之基礎，有調查未盡之違法云云，
顯與原判決之證據論述不符，殊非依據卷證資料執為指摘之合法
第三審上訴理由。至上訴意旨另謂：上訴人犯罪時間僅二個月，
所得不過二萬二千元，原判決雖依刑法第五十九條酌減其刑，量
刑仍嫌過重云云，核係對原審法院刑罰裁量權之適法行使，任意
指摘，亦不足據以辨認原判決已具備違背法令之形式要件。本件
上訴違背法律上之程式，應予駁回。
據上論結，應依刑事訴訟法第三百九十五條前段，判決如主文。
中    華    民    國  九十九  年    八    月   十二   日
                      最高法院刑事第十庭
                          審判長法官  花  滿  堂
                                法官  黃  正  興
                                法官  陳  東  誥
                                法官  林  錦  芳
                                法官  洪  昌  宏
本件正本證明與原本無異
                                      書  記  官
中    華    民    國  九十九  年    八    月   十六   日
                                                      K

司法院資訊處製作；財團法人民間司法改革基金會備份。
